臺灣桃園地方法院刑事判決　　　　　　　　　　　　九十二年度訴字第一七五七號
　　公　訴　人　臺灣桃園地方法院檢察署檢察官
　　被　　　告　丁○○
　　指定辯護人　本院公設辯護人　乙○○
右列被告因強盜案件，經檢察官提起公訴（九十二年度偵字第一六九七四號），本院
判決如左：
    主    文
丁○○意圖為自己不法之所有，攜帶兇器，以強暴至使不能抗拒，而取他人之物，累
犯，處有期徒刑捌年。
    事    實
一、丁○○於民國八十二年間，因違反麻醉藥品管理條例案件，分經本院判處有期徒
    刑五年一月、三月確定，又因偽造文書案件，經本院判處有期徒刑四月確定，上
    開各罪經定應執行刑為五年五月，於八十三年六月二十七日送監執行，於八十五
    年八月二十日縮短刑期假釋出監，嗣經撤銷假釋，於八十七年十二月四日執行殘
    刑二年十月四日，於八十九年九月十四日假釋出監後，又經撤銷假釋，於九十一
    年一月二十二日執行殘刑十月七日，同年十一月二十九日徒刑執行完畢，猶不知
    悔改，因失業且家中需款花用，竟鋌而走險，意圖為自己不法之所有，起意強盜
    財物，自家中取出客觀上足以對人之生命、身體造成危害之西瓜刀一把後，於九
    十二年十月七日凌晨四時五十分許，至桃園縣桃園市○○路六二三號「唐城汽車
    旅館」櫃檯處，先向該櫃檯服務人員丙○○佯稱要住宿，待其轉身拿鑰匙時，丁○○即取出上開西瓜刀架向丙○○脖子處，並高呼搶劫，要丙○○交出櫃檯內財
    物，此時驚動同在該處之清潔人員甲○○而上前查看，丁○○見狀，遂轉持刀上
    前架向甲○○脖子處，見其脖子上掛有金飾項鍊，即將之扯下取走，又發現丙○○欲以電話報警，遂持刀將電話線砍斷，丙○○見狀，不得不將櫃檯內現金共計
    新臺幣（下同）七千元取出交與丁○○，丁○○看見丙○○皮包放置在櫃檯處，
    亦一併取走（內有現金二萬二千六百三十二元、摩托羅拉Ｔ１９１型手機一支、
    國民身分證及駕駛執照各一枚、郵局、日盛銀行及玉山銀行提款卡各一張等物）
    ，以此強暴方式至使丙○○、甲○○二人不能抗拒而取走渠等財物，丁○○得手
    後旋即逃逸；經警查詢丙○○右揭遭強盜手機，發現搭載丁○○之000000
    0000、0000000000號門號使用，始循線查悉上情。
二、案經桃園縣政府警察局移送臺灣桃園地方法院檢察署檢察官偵查起訴。
    理    由
一、訊據被告丁○○就右揭持西瓜刀前往上址，取走該處櫃檯內現金及被害人丙○○
    皮包等情，迭於警詢及偵、審中坦承不諱，至就持刀架向被害人丙○○脖子處及
    取走被害人甲○○金飾項鍊等節則否認之，辯稱：伊未持刀架向被害人丙○○脖
    子，是因為他轉過身來，伊手上剛好持西瓜刀才碰到她，伊雖有將被害人甲○○
    的項鍊扯下來，但是伊發現是假的，就丟在床下，並未取走云云。然查：被告上
    開先後持刀架向被害人丙○○、甲○○脖子處而取走財物等情，迭據被害人丙○○、甲○○於警詢及偵、審中指訴明確，而被告強盜取得丙○○皮包內手機後，
    確有搭載其0000000000、0000000000號門號使用，亦有遠
    傳、和信及臺灣大哥大公司之電信客戶資料、通聯紀錄等附卷可稽。就被告辯稱
    係手上剛好持刀，被害人丙○○轉身才碰到乙節，被害人丙○○就此於本院審理
    中指稱：當時被告來問伊，一個晚上住宿要多少錢，伊告訴他以後，他說要考慮
    看看就出去了，過了十分鐘以後進來，表示說他決定要住宿，伊轉身去拿鑰匙，
    他就拿刀架在伊脖子上面，叫伊把錢拿出來，伊就順手要把刀子推開，移動的時
    候就把伊的手劃傷˙˙˙伊確定他是拿刀架向伊的等語明確，參以被告身高為一
    百八十餘公分，有警拍攝指認照片可按，被害人丙○○於警詢中所述其當時身高
    加上鞋高約一百七十公分，則被害人丙○○轉身後面對持刀之被告，刀子位置不
    會如此恰巧在脖子處，顯見被告當時確實是有意持刀架向被害人丙○○脖子處，
    以藉此強取財物；而被告所述未取走被害人甲○○項鍊乙情，被害人丙○○、甲○○就此於本院審理中均一致陳稱並未在該處發現被告所棄置之項鍊等語，且依
    被害人甲○○所述，該項鍊並非特別昂貴之物，其應無為此攀誣被告之理。此外
    ，依被害人丙○○上開所述，其以手推開被告所持西瓜刀遭劃傷，顯見該西瓜刀
    為金屬材質，刀鋒銳利，屬對人之生命、身體具有危險性之凶器無訛，是被告以
    之架向被害人丙○○、甲○○脖子處，且被告當時年輕力壯，被害人二人均為婦
    女，豈有反抗之能力，是以本件被害人二人顯均因此陷於不能抗拒之狀態，應屬
    無疑。從而事證明確，應依法論科。
二、核被告上開所為，係犯刑法第三百三十條第一項之加重強盜罪。其以一強暴行為
    ，同時侵害被害人丙○○、甲○○之法益，為同種想像競合，應從一重處斷。又
    其於八十二年間，因違反麻醉藥品管理條例案件，分經本院判處有期徒刑五年一
    月、三月確定，又因偽造文書案件，經本院判處有期徒刑四月確定，上開各罪經
    定應執行刑為五年五月，於八十三年六月二十七日送監執行，於八十五年八月二
    十日縮短刑期假釋出監，嗣經撤銷假釋，於八十七年十二月四日執行殘刑二年十
    月四日，於八十九年九月十四日假釋出監後，又經撤銷假釋，於九十一年一月二
    十二日執行殘刑十月七日，同年十一月二十九日徒刑執行完畢，有臺灣高等法院
    被告全國前案紀錄表、臺灣桃園地方法院檢察署刑案資料查註紀錄表及法務部在
    監在押資料表等在卷可按，其於受有期徒刑執行完畢後，五年內再犯本件有期徒
    刑以上之罪，為累犯，應依法加重其刑。爰審酌被告右揭犯罪動機、對被害人施
    以強暴之手段、所得財物及犯後大致坦承犯行之犯後態度等一切情狀，量處如主
    文所示之刑，以示懲儆。被告為警查獲時扣得右揭行為時所穿著之外套一件及白
    布鞋一雙，核屬證物性質，至水果刀二把，依被告及被害人二人於本院審理中所
    述，此非右揭行為時所用之物，而被告上開持用之西瓜刀，其於警詢及偵、審中
    均一再供稱已經丟棄，是此顯已滅失而不存在，自無從為沒收宣告，附此敘明。
據上論斷，應依刑事訴訟法第二百九十九條第一項前段，刑法第三百三十條第一項、
第四十七條，判決如主文。
本案經檢察官胡原龍到庭執行職務。
中      華      民      國    九十三    年      一      月     二十     日
                              臺灣桃園地方法院刑事第五庭
                                  審判長法  官  江振義
                                        法  官  林婷立
                                        法  官  許泰誠
右正本證明與原本無異。
如不服本判決，應於收受送達後十日內向本院提出上訴書狀，其未敘述上訴之理由者
並得於提起上訴後十日內向本院補提理由書（均須按他造當事人之人數附繕本）。
                                        書記官  王嘉麒
中      華      民      國    九十三    年      一     月     二十八    日
附錄：本案論罪科刑法條全文
中華民國刑法第三百三十條
犯強盜罪而有第三百二十一條第一項各款情形之一者，處七年以上有期徒刑。
前項之未遂犯罰之。
